臺灣板橋地方法院刑事判決　　　　　　　　　　　　九十一年度易字第一五七五號
　　公　訴　人　臺灣板橋地方法院檢察署檢察官
　　被　　　告　丁○○
　　　　　　　　乙○○
　　　　　　　　甲○○
　　　　　　　　丙○○
右列被告等因電子遊戲場業管理條例等案件，經檢察官聲請簡易判決處刑 (九十一年
度偵字第八九五、二四五一號），經本院認不宜逕以簡易判決處刑，改依通常程序審
理，本院判決如左：
    主  文
丁○○共同以賭博為常業，處有期徒刑肆月，如易科罰金，以參佰元折算壹日。扣案
如附表所示之物品沒收。
乙○○共同以賭博為常業，處有期徒刑貳月，如易科罰金，以參佰元折算壹日。扣案
如附表所示之物品沒收。
甲○○、丙○○在公眾得出入之場所賭博財物，處罰金壹仟元，如易服勞役，以參佰
元折算壹日。扣案如附表編號壹至捌所示之物品沒收。
    事  實
一、丁○○明知未依電子遊戲場業管理條例規定辦理營利事業登記，不得經營電子遊
    戲場業，竟未依電子遊戲場業管理條例規定辦理營利事業登記，且基於以賭博為
    常業之犯意，自民國九十年十二月七日起，在臺北縣三重市○○路○段二五六號
    一樓及地下一樓電動玩具店（無商號名稱）之公眾得出入之場所，擺設滿天星機
    台二十台、ＪＯＫＥＲ. ＦＩＲＥ機台二台及瑪莉大戰、滿貫大亨、彈珠快手、
    超級鑽石列車等機台各一台（以上均含ＩＣ板、共二十六塊），與不特定之賭客
    賭博財物，並自同年月七日起，以每月新臺幣（下同）二萬八千元之薪資僱用與
    其有共同犯意聯絡之乙○○在上址擔任開分員之工作。其賭博方式為賭客每次以
    一比一之比例押注不等之分數，若中彩則贏得數倍之分數，得以同比例兌換現金
    ，若未中彩則開分所用之現金均歸丁○○所有，其等並均以之為常業。嗣於九十
    年十二月十四日晚上十時許，適有賭客甲○○、丙○○在上址把玩上開電動機具
    賭博財物時，為警當場查獲，並扣得如附表所示之物品。
二、案經臺北縣政府警察局三重分局報告及臺北縣政府函請臺灣板橋地方法院檢察署
    檢察官聲請簡易判決處刑，本院認不宜以簡易判決處刑，改依通常訴訟程序審理
    。
    理  由
一、右揭犯罪事實，業據被告丁○○、乙○○、甲○○、丙○○等於警、偵訊中及本
    院審理時均坦承不諱，核其等所供情節悉相符合，並有如附表所示之物品扣案可
    稽。又被告丁○○以擺設電動賭博機具營生，其中電動賭博機台多達二十六台，
    並僱用與其有犯意聯絡之乙○○擔任開分、洗分之工作，而其經營電動賭博機具
    每日收入約數千元，業據其供承在卷，其經營電動賭博機具每日所得營收顯係其
    重要之經濟來源，足認其以賭博為常業甚明。本件事證明確，被告等犯行均堪認
    定。
二、核被告丁○○、乙○○所為，均係犯刑法第二百六十七條之常業賭博罪；公訴人
    認被告丁○○、乙○○所為，均係犯刑法第二百六十六條第一項前段之普通賭博
    罪云云，固非無見，惟依前揭說明，起訴法條容有未洽，應予變更。被告丁○○
    另違反電子遊戲場業管理條例第十五條之規定，應依同條例第二十二條之罪處斷
    。被告甲○○、丙○○所為，均係犯刑法第二百六十六條第一項前段之普通賭博
    罪。又被告丁○○、乙○○間就所犯常業賭博罪部分，有犯意聯絡及行為分擔，
    均為共同正犯。又被告丁○○前開所犯常業賭博罪及違反電子遊戲場業管理條例
    第二十二條之罪間，有方法、目的之牽連關係，為牽連犯，應依刑法第五十五條
    後段之規定，從一重之常業賭博罪處斷。爰審酌被告丁○○擺設之賭博性電動玩
    具多達二十六台，助長社會賭博歪風，破壞社會善良風氣，而被告乙○○係受僱
    於丁○○，情節較其為輕，及被告等犯罪之動機、目的、手段、方法、所生之危
    害，及犯罪後坦承犯行態度良好等一切情狀，各量處如主文所示之刑，並分別諭
    知易科罰金及易服勞役之折算標準。
三、扣案如附表編號一至七所示之電動賭博機具二十六台（含有ＩＣ板二十六片）、
    編號八之賭資七千五百元，分別為當場賭博之器具及在賭檯或兌換籌碼處之財物
    ，應依刑法第二百六十六條第二項之規定宣告沒收之。另編號九至十六所示之物
    品，係被告丁○○所有供犯罪所用之物，業經被告丁○○供明在卷，均應併依法
    宣告沒收之。
據上論斷，應依刑事訴訟法第四百五十二條、第二百九十九條第一項前段、第三百條
，電子遊戲場業管理條例第二十二條，刑法第十一條前段、第二十八條、第二百六十
七條、第二百六十六條第一項前段、第二項、第五十五條、第四十一條第一項、第四
十二條第二項、第三十八條第一項第二款、罰金罰鍰提高標準條例第一條前段、第二
條，判決如主文。
本案經檢察官蘇揚旭到庭執行職務
中      華      民      國      九十一      年    六    月    二十七    日
                                  臺灣板橋地方法院刑事第四庭
                                          法  官  李  崇  豪
右正本證明與原本無異。
如不服本判決，應於判決送達後十日內，向本院提出上訴狀。
                                          書記官  金  和  國
中      華      民      國      九十一      年    六    月    二十七    日
附錄法條全文：
刑法第二百六十七條
以賭博為常業者，處二年以下有期徒刑，得併科一千元以下罰金。
刑法第二百六十六條
在公共場所或公眾得出入之場所賭博財物者，處一千元以下罰金，但以供人暫時娛樂
之物為賭博者，不在此限。（罰金數額已依罰金罰鍰提高標準條例提高為十倍）
當場賭博之器具與在賭檯或兌換籌碼處之財物，不問屬於犯人與否，沒收之。
